Inventaris van het archief van het Nederlandse Gezantschap in Italie, 1911-1940
Nationaal Archief, Den Haag
- Eerste deel, a.
  - Stukken van bijzondere aard, II.
    - IIB. Taak
      - Economie, migratie, arbeid, 6.
        - Economie, 6.1
          - Handelsaangelegenheden, 6.1.1.
            - Invoer, uitvoer, doorvoer, 6.1.1.1
              - Doorvoer, 6.1.1.1.3.
                - Correspondentie met het Italiaanse ministerie van Financiën en het consulaat-generaal te Genua over een verzoek ter verkrijging van een doorvoervergunning voor ledige cylinders uit Sumatra, bestemd voor de firma Pictet in Haute Savoie, 1915., 907; 1 omslag
                - Stukken betreffende de verkrijging van een doorvoervergunning voor cacao en cacaoboter van de firma Bensdorp voor Zwitserland, 1916., 908; 1 omslag
                - Stukken betreffende de aanvrage van een doorvoervergunning voor electrische generatoren uit Zwitserland, bestemd voor de Nederlands-Indische Staatsspoorwegen, 1916., 909; 1 omslag
                - Stukken betreffende bemiddeling ter verkrijging van een doorvoervergunning voor vaten cacao met bestemming Zwitserland op verzoek van de K.N.S.M. te Amsterdam, 1916., 910; 4 stukken
                - Stukken betreffende de aanvrage van een doorvoervergunning voor goederen van de firma P.A. Regnault, bestemd voor Nederlands-Indië, 1916., 911; 5 stukken
                - Stukken betreffende een verzoek om bemiddeling bij de opsporing van partijen rotting resp. bij de verkrijging van een doorvoervergunning voor de desbetreffende partijen van de firma Hoving & Beer te Amsterdam, welke vervoerd werden door het gerequireerde Duitse ss. Borkum, 1916-1919., 912; 1 omslag
                - Ingekomen brief van het ministerie en minuut van uitgaande brief aan de Consulta (Italiaans ministerie van Buitenlandse Zaken) inzake de aanvraag van een doorvoervergunning voor chirurgische apparatuur bestemd voor Nederlands-Indië, 1919., 913; 2 stukken
                - Stukken betreffende de ondersteuning van aanvragen van doorvoervergunningen in Italië voor zendingen oorlogsmaterieel, door de Nederlandse regering besteld bij fabrieken in Zwitserland en Duitsland en bestemd voer het Koninklijk Nederlands-Indische Leger, 1939-1940., 914; 7 omslagen
                - Stukken betreffende een afgewezen rekest van de Rotterdamse firma Gloe en Co, gericht tot het Italiaanse ministerie van Financiën, ter verkrijging van een doorvoervergunning voor in Venetië aangehouden balen jute, bestemd voor Oostenrijk, 1915.; 915; 1 omslag
                - Stukken betreffende een verzoek van het ministerie om te bemiddelen bij het Italiaanse ministerie van Financiën ter verkrijging van een doorvoer-vergunning voor de firma Bijlard voor een zending tapijten met bestemming Athene, 1916.; 916; 1 omslag
                - Stukken betreffende de weigering door de Italiaanse regering van een uitvoervergunning voor een zending marmer, aangevraagd door de firma De Beer & Gnirrep te Amsterdam, wegens doorvoer door Duitsland, 1917.; 917; 1 omslag
                - Stukken betreffende een vragenlijst van het ministerie van Economische Zaken betreffende bij de doorvoerhandel ondervonden belemmeringen, waaronder bijvoorbeeld zeemijnen, controlemaatregelen van belligerenten etcetera, 1939-1940.; 918; 1 omslag
              - In beslag genomen en gestrande goederen, 6.1.1.1.4
                - Stukken betreffende bemiddeling ter verkrijging van vrijgave van door de Italiaanse, Franse of Britse autoriteiten aangehouden goederen, 1914-1919, 1940.; 919-926; 6 omslagen en 7 stukken
                - Italiaanse zuidvruchten op het ss. Atlas, bestemd voor een Nederlandse firma en door de Franse autoriteiten aangehouden, 1914., 919; 4 stukken
                - Ruwe sponsen, afkomstig van de firma Pipinos op Rhodos, bestemd voor N. Reus te Dordrecht, 1915., 920; 1 omslag
                - Kaliumpermanganaat, eigendom van de B.P.M. en afkomstig uit Oostenrijk, na de oorlogsverklaring van Italië aan Oostenrijk geworden tot bemiddeling bij het verkrijgen van de terugbetaling van de requisitieprijs van deze partij, 1915-1918., 921; 1 omslag
                - Goederen van Van Ommeren en Co en van de firma van der Tak, aan boord van de zich in Italiaanse havens bevindende in beslag genomen Duitse stoomschepen ss. Spitzfels en ss. Sigmaringen, 1915., 922; 1 omslag
                - Balen hennep aan boord van het ss. Bacchus, gekocht door de N.V. Goudsche Machinale Garenspinnerij en gesequestreerd door de Italiaanse autoriteiten, 1916-1917., 923; 1 omslag
                - Goederen van M.A. Goldberg, aan boord van het Oostenrijks-Hongaarse ss. Ambra, door de Italiaanse overheid in beslag genoemn, 1916-1917., 924; 1 omslag
                - Een zending Turkse tabak, gekocht door J. van Kerckhof te Amsterdam en gerequisitioneerd door de Italiaanse overheid, 1917-1919., 925; 1 omslag
                - Een zending Nederlands-Indische thee van een Belgische firma te Trieste in beslag genomen door de Britse autoriteiten, 1940., 926; 3 stukken
                - Stukken betreffende de doorzending van een telegram van de Amerikaanse regering naar het ministerie over de Amerikaanse bezorgdheid dat katoen onder de contrabande-bepalingen valt, 1914.; 927; 2 stukken
                - Stukken betreffende een verzoek van het ministerie aan de Consulta (Italiaanse ministerie van buitenlandse zaken) betreffende de samenstelling van de lijst van goederen, welke onder conditionele contrabande gerangschikt worden, met name malto-glucose, 1915-1916.; 928; 3 stukken
                - Stukken betreffende de Italiaanse regelingen ten aanzien van goederen die afkomstig zijn van door de Italiaanse regering geïnterneerde en gerequisitioneerde Duitse schepen, 1916.; 929; 1 omslag
                - Stukken betreffende de doorzending van brieven ten behoeve van de firma Tramontelli te Sofia inzake een geconfisqueerde scheepslading, 1916.; 930; 4 stukken
                - Stukken betreffende de toezending van lijsten van door de Italiaanse autoriteiten als contrabande beschouwde koopwaren, 1916-1917.; 931; 1 omslag
                - Stukken betreffende in Italië gestrande goederen, 1940.; 932-934; 1 omslag en 6 stukken
                - Stukken betreffende een zending telefoonpalen, gekocht in Budapest en bestemd voor Nederlands-Indië, sinds de Duitse bezetting van Nederland in Trieste opgeslagen, 1940., 932; 1 omslag
                - Ingekomen brief van de consul te Napels, houdende een voorstel ten aanzien van de Nederlandse goederen welke aldaar zijn gestrand als gevolg van de oorlogsgebeurtenissen; met bijlage; 1940., 933; 2 stukken
                - Stukken betreffende de instructie van het (Nederlandse) ministerie in Londen (in ballingschap) om de verzending van goederen die zich in de havens van Genua en Trieste bevinden, en die bestemd zijn voor Nederlands-Indië, te bespoedigen, 1940., 934; 4 stukken
              - Overige handelsaangelegenheden, 6.1.1.1.5
                - Stukken betreffende bemiddeling ten behoeve van de-firma A. Driessen, Cacao-en chocoladefabriek te Rotterdam, bij de ministro della casa reale (minister van het koninklijk huis) om als hofleverancier bij het koninklijk huis van Italië te worden toegelaten, 1910-1912.; 935; 1 omslag
                - Stukken betreffende de toezending van De Bussy's Handelsadresboek aan het consulaat-generaal te Genua, 1912.; 936; 3 stukken
                - Stukken betreffende Italiaanse.wettelijke voorschriften inzake de regeling van de aanleg en exploitatie van electriciteitswerken voor de landelijke stroomvoorziening, 1912.; 937; 1 omslag
                - Stukken inzake Italiaanse wettelijke voorschriften betreffende waarborgen en keuren op edele metalen, 1912-1919.; 938; 1 omslag
                - Ingekomen brief van en minuut van uitgaande brief aan Th.H. Denessen inzake een verzoek bekendheid te geven aan diens uitvinding op spoorweggebied, 1913.; 939; 2 stukken
                - Stukken betreffende een verzoek van B. van der Sluis te Rotterdam om bemiddeling bij de afzet van zout in Zuid-Amerika, in verband met moeilijkheden, daar ter plaatse ondervonden van de zijde van de daarvoor benodigde Italiaanse exporthuizen, voor wie de Italiaanse wet op de invoer van zout geldt, 1914.; 940; 5 stukken
                - Stukken betreffende offertes van Italiaanse firma's van militair materieel, namelijk vliegtuigen en keukens, 1914.; 941; 2 stukken
                - Ingekomen brief van en minuut van uitgaande brief aan F.I.A.T. te Turijn inzake een offerte van vrachtwagens in verband met de opheffing van het uitvoerverbod daarvan door de Italiaanse regering, 1914.; 942; 2 stukken
                - Stukken inzake Italiaanse wettelijke voorschriften betreffende de exploitatie van mijnen, 1915.; 943; 2 stukken
                - Stukken betreffende Italiaanse wettelijke voorschriften inzake het verlenen van rijkssteun aan gemeenten voor de oprichting van waterleidingen, 1916.; 944; 4 stukken
                - Stukken betreffende de uitlening van de telegraafverbinding van het gezantschap aan de consul-generaal te Rome, de heer Moleschott, als particulier, voor telegramwisseling met de Semarangsche Administratie Maatschappij inzake een kinine-transactie, 1916.; 945; 1 omslag
                - Ingekomen circulaire van het ministerie en minuut van uitgaande brief als antwoord betreffende het onderzoek naar het officiële karakter van de American Chambers of Commerce, in verband met de goedkeuring van de statuten van die te Amsterdam, 1918.; 946; 1 omslag
                - Ingekomen circulaire van het ministerie inzake de belemmeringen, ondervonden door het neutrale Nederland bij de uitvoer van landbouwprodukten in verband met de oorlogstoestand, 1916.; 947; 1 stuk
                - Stukken betreffende Italiaanse wettelijke voorschriften inzake de inventarisering en requisitie van graan en maïs ten behoeve van het leger, 1916.; 948; 2 stukken
                - Stukken betreffende Italiaanse wettelijke voorschriften inzake de vaststelling van maximumprijzen voor granen en andere consumptiegoederen, 1916.; 949; 1 omslag
                - Stukken betreffende bemiddeling ten behoeve van de gearresteerde Italiaan M. Boggetti, in arrest wegens een graanaankoopschandaal in Bulgarije, 1916.; 950; 1 omslag
                - Stukken betreffende wettelijke maatregelen tot verbetering en bevordering van de nationale industrie in Italië, 1918.; 951; 1 stuk
                - Stukken betreffende Italiaanse wettelijke voorschriften inzake de volkshuisvesting, 1918-1919.; 952; 1 omslag
                - Stukken betreffende Italiaanse wettelijke voorschriften inzake de instelling van een rijksmonopolie op de verkoop van koffie en andere artikelen, 1918-1919.; 953; 1 omslag
                - Stukken betreffende Italiaanse wettelijke voorschriften inzake de annulering van onvoordelige kontrakten door overheidsbedrijven, met name bij de electriciteitslevering, 1919-1920.; 954; 4 stukken
                - Stukken betreffende een aanbeveling ten gunste van de firma P. van Lamsweerde te Bovisa, voor een belanghebbende in Duitsland, 1919.; 955; 2 stukken
                - Stukken betreffende de bemiddeling van het gezantschap bij het Italiaanse ministerie van buitenlandse zaken om de N.V. Serena Metaal-Gloeilampenfabriek geschrapt te krijgen van de zwarte lijst, 1919.; 956; 4 stukken
                - Minuut van uitgaande brief aan het ministerie betreffende de afschaffing van de zwarte lijsten in Italië, 1919.; 957; 2 stukken
                - Stukken betreffende een voor de Italiaanse pers bestemde mededeling van het ministerie van de instelling van een Commissie van Toezicht op de veilingen van zuidvruchten te Amsterdam, welke een eind zal maken aan malafide praktijken aldaar, 1919-1920.; 958; 1 omslag
                - Stukken betreffende de hulp, door het gezantschap verleend aan de Hollandsche Uitgeversmij te Amsterdam voor het "Economisch Weekblad" en de "Fish Trades Guide" evenals voor de boekhandel Couvée te Den Haag, voor het letterkundig blad "De Hofstad", bij het zoeken naar correspondenten, 1919-1920.; 959; 2 omslagen
                - Correspondentie met het ministerie en de consul te Napels over de wenselijkheid van snellere verbindingen bij het vervoer van zuidvruchten, 1920.; 960; 4 stukken
                - Stukken betreffende het opsporen van ladingen hout uit Archangel, een schaars artikel na de nationalisaties, en waarvoor Nederlandse firma's interesse tonen, 1920.; 961; 1 omslag
                - Ingekomen brief van en minuut van uitgaande brief aan het ministerie betreffende een publikatie over de produktie van landbouwmachines in Italië, 962; 2 stukken
                - Ingekomen circulaires van de legatie van Georgië te Rome inzake de instelling van een, vrijhandelsregiem in die republiek; f991, 1920.; 963; 2 stukken
                - Stukken betreffende de Nederlands-Italiaanse onderneming ter exploitatie van plantageconcessies in Abessynië, de S.A.I.O.P.A., 1935-1939.; 964; 1 omslag
                - Stukken betreffende inlichtingen over het Istituto per la Ricostruzione Industrial (I.R.I.) (Instituut voor Industrieel Herstel), 1937-1938.; 965; 4 stukken
                - Correspondentie met het ministerie over geruchten inzake een Italiaans-Amerikaanse samenwerking om afzetgebieden van belligerenten te veroveren, 1939-1940.; 966; 3 stukken
          - Financiële aangelegenheden, 6.1.2
            - Algemeen, 6.1.2.0
              - Stukken betreffende conferenties en verdragen, met retroacta, 1908-1937.; 967-970; 3 omslagen en 4 stukken
                - Stukken betreffende conferenties en verdragen met betrekking tot het wisselrecht, met retroacta, 1908-1910, 1911-1937., 967-968; 2 omslagen
                - betreffende de door de Nederlandse regering te Den Haag bijeengeroepen le en 2e conferentie voor de Unificatie van het Wisselrecht, waarvoor 1e Italiaanse regering wordt uitgenodigd, 1908-1913., 967; 1 omslag
                - betreffende de mededeling van de Italiaanse regering over de inwerkingtreding van de Wisselrechtverdragen van 1930 in de Nederlandse koloniën, 1935-1937., 968; 1 omslag
                - Stukken betreffende Italiaanse deelneming aan de Conferentie van Brussel inzake economische samenwerking (conferentie van.het goudblok) in 1934; 1934., 969; 1 omslag
                - Stukken betreffende de teksten van financiële en economische verdragen, gesloten tussen Italië en Albanië, 1936., 970; 4 stukken
              - Stukken betreffende Italiaanse wettelijke voorschriften inzake het staatsmonopolie op het levensverzekeringsbedrijf in Italië, ten nadele van niet-Italiaanse verzekeringsmaatschappijen, 1911-1917.; 971; 1 omslag
              - Stukken inzake Italiaanse wettelijke voorschriften betreffende instellingen van grondcrediet, met name het hypotheekbankwezen in Italië, 1913.; 972; 5 stukken
              - Stukken betreffende inlichtingen over bijzondere financiële wetgeving in Nederland, 1914.; 973; 1 omslag
              - Stukken betreffende het inkomen van de Italiaanse koning (financiële verhouding tussen Kroon en staat), 1920.; 974; 1 omslag
              - Stukken betreffende Italiaanse wettelijke voorschriften inzake de valuta-handel, 1920.; 975; 4 stukken
              - Rapporten aan de ministeries van Buitenlandse en Economische Zaken te Den Haag inzake door de Italiaanse regering genomen financiële maatregelen, 1935-1940.; 976; 1 omslag
              - Rapport over de Italiaanse ministerraadsbeslissingen van 21 en 23 juni 1937 op financieel-economisch gebied, 977; 1 stuk
              - Minuut van een verslag inzake de Italiaanse begroting van financiën, 1937.; 978; 2 stukken
              - Stukken betreffende gegevens over het betalingsverkeer met Italië, bestemd voor een pubiikatie van de Economische Voorlichtingsdienst, 1938-1939.; 979; 1 omslag
            - Achterstallige handelsvorderingen en betalingsmoeilijkheden, 6.1.2.1
              - Stukken betreffende de procedure welke Nederlandse crediteuren moeten volgen om betaling te verkrijgen van achterstallige vorderingen op Italiaanse afnemers, 1935.; 980; 1 omslag
              - Stukken betreffende Italiaanse maatregelen krachtens welke alle vorderingen van Nederlandse crediteuren wegens handelsschulden van Italiaanse afnemers worden geblokkeerd, omdat Nederland zich bij de sanctielanden heeft geschaard, 1935-1936.; 981; 1 omslag
              - Stukken betreffende de ondersteuning van aanvragen van Nederlandse houders van vorderingen, tot verkrijging van betaling, wegens goederen die vóór 17 november 1935 waren verzonden naar Italiaanse afnemers, 982-988; 7 omslagen
                Alfabetisch geordend op naam van de Nederlandse firma's.
                - N.V. Chemische Fabriek v/h Dr. A. Haagen, Roermond., 982
                - N.V. Chemische Verfstoffenfabriek, Maastricht., 983
                - Duintjer, Wilkens Meihuizen en Co, Veendam., 984
                - Intercontinentale Handelsvennootschap C.V., Rotterdam., 985
                - Maastrichtse Zinkwit Maatschappij, Eysden., 986
                - Coöp. Fabr. van Melkprodukten en Graanmalerijen Roden-Zevenhuizen., 987
                - Zwanenberg's Fabrieken, Oss., 988
              - Stukken betreffende een onderzoek naar achterstallige handelsvorderingen op Italië; met bijlagen, 1935.; 989-990; 2 omslagen
                - Ingekomen brief van het ministerie betreffende een circulaire, van het Departement van Handel, Nijverheid en Scheepvaart inzake een Italiaans onderzoek naar de afwikkeling van handelsvorderingen die waren vervallen voor de Nederlands-Italiaanse clearingovereenkomst van juli 1935, met bijlage, 1935., 989; 2 stukken
                - Ingekomen brieven van het ministerie inzake zogenaamde memoranda, door Nederlandse firma's ingevulde vragenlijsten, ter doorzending aan de Sovraintendenza allo Scambio delie Valute (Dienst Handel en Deviezenverkeer), 1935., 990; 1 omslag
              - Stukken betreffende aanvragen van Nederlandse firma's van liquidatie vangeblokkeerdevorderingen,gedaan na de clearingovereenkomst van januari 1937, 1935-1937.; 991-994; 4 omslagen
                - Société Cuirpogenck, Rotterdam., 991
                - N.V. Hoedhaar, Rotterdam., 992
                - Comm. Vennootschap A. Koppels en Co, Amsterdam., 993
                - Stavenhangen's Wol Import Mij, Amsterdam., 994
              - Stukken betreffende de Italiaanse maatregelen van 20 november 1935 ten aanzien van achterstallige vorderingen, gericht tegen crediteur-sanctie-landen, en de "conti loro vecchi" (geblokkeerde rekeningen), 1936.; 995; 1 omslag
              - Ingekomen brief van en minuut van uitgaande brief aan N.V. Stavenhangen's Wol Import Maatschappij te Amsterdam, betreffende de uitbetaling van in Engeland geblokkeerde gelden, gestort door het Credito Italiano in Monza wegens levering van Zuid-Amerikaanse wol, 1937.; 996; 2 stukken
              - Correspondentie met het ministerie inzake een verzoek van de firma B. Polak te Tilburg, ter verkrijging van de vrije overmaking van geblokkeerde vorderingen op Italiaanse afnemers wegens levering van Spaanse huiden, 1937.; 997; 1 omslag
              - Stukken betreffende de ondersteuning van een verzoek van de Nederlands-Indische Handelsbank om vrijgave van gelden die door diens cliënten waren gestort op een geblokkeerde rekening bij de Banco di Roma te Tripoli, wegens de levering van thee, 1937.; 998; 1 omslag
              - Stukken betreffende oninbare financiële vorderingen van enkele Nederlandse crediteuren als gevolg van de "conto vecchio-regeling", 1937-1938.; 999; 1 omslag
              - Stukken betreffende een verzoek van de Amsterdamsche Liquidatiekas N.V. om interventie bij het Istituto Nazionale per i Cambi coll'Estero (Nationaal Instituut voor Buitenlandse Handel) ten behoeve van W.F. Egeman en Co in verband met een vordering wegens levering van cacaobonen aan Italiaanse afnemers, waarvan de tegenwaarde werd gestort op een geblokkeerde rekening in Frankrijk, 1938.; 1000; 1 omslag
              - Stukken betreffende een verzoek om ondersteuning in verband met betaling via de clearing van een vordering van de firma Pieter Schoen te Zaandam op M. Massa te Milaan wegens in 1938 geleverde citicaca-olie, waarvoor geen licentie werd afgegeven, 1939.; 1001; 1 omslag
              - Stukken betreffende klachten van de N.V. Handelsvereeniging "Amsterdam" (H.V.A.) en de N.V. Gebroeders Catz' Handelsvereeniging te Rotterdam over een invoerverbod voor Nederlands-Indische produkten in Italië, naar aanleiding waarvan het gezantschap een wijziging in de Italiaanse douanebepalingen gedaan krijgt, 1939.; 1002; 1 omslag
              - Stukken betreffende de ondersteuning van verzoeken van Nederlandse firma's in verband met de moeilijkheden van hun Italiaanse afnemers bij de betaling van Nederlands-Indische produkten, 1939-1940.; 1003-1007; 5 omslagen
                - Een verzoek van Hofmann, Schöffer en Co te Amsterdam tot verlening van een transfervergunning wegens handelsvorderingen op cliënten te Zara, 1939-1940., 1003; 1 omslag
                - Een verzoek van de firma Wesselink om deviezen vrij te geven voor de betaling van peper en kruidnagel, 1939., 1004; 4 stukken
                - Verzoeken van de N.V. S.P. Reeser en Co's Handelmij te Amsterdam om deviezen te verstrekken aan Italiaanse debiteuren, 1939-1940., 1005; 1 omslag
                - Een verzoek van Van Heekeren & Co tot vrijgave van een wegens transfermoeilijkheden aangehouden partij peper, 1939., 1006; 3 stukken
                - Verzoeken van de N.V. Gebr. Catz' Handelsvereeniging te Rotterdam om credieten te openen en transfervergunningen te verlenen aan Italiaanse crediteuren wegens geleverde peper en pandanhoeden, 1939., 1007; 1 omslag
            - Openbare geldmiddelen, 6.1.2.2
              - Minuut van uitgaande brief aan het ministerie inzake een Italiaanse K.B. betreffende de verhoging van voorschotten aan de staat door de emissie-banken, wegens de kasgeldbehoefte van de schatkist, 1914.; 1008; 1 stuk
              - Stukken betreffende het in Italië afgekondigde moratorium, 1914.; 1009; 1 omslag
              - Stukken betreffende Italiaanse wettelijke voorschriften inzake oorlogswinstbelasting, 1915-1916.; 1010; 1 omslag
              - Stukken betreffende Italiaanse wettelijke voorschriften inzake belasting op instellingen van de dode hand (tassa di manomorte), 1915.; 1011; 1 omslag
              - Minuten van uitgaande brieven aan het ministerie betreffende de uitschrijving van een binnenlandse lening door Italië, 1915.; 1012; 2 stukken
              - Stukken betreffende Italiaanse wettelijke voorschriften inzake het uitschrijven van een oorlogslening en de vaststelling van een nieuw belastingstelsel, 1919.; 1013; 1 omslag
              - Stukken betreffende de wet op de vermogensbelasting zoals die wordt toegepast op buitenlandse, i.c. Nederlandse houders van Italiaanse fondsen, 1920-1922.; 1014; 1 pak
              - Rapport van mr. J.H. van Roijen aan het ministerie over hervormingen van de belastingen op successie- en andere grondslagen in Italië, 1924.; 1015; 1 pak
              - Stukken betreffende de voorkoming van dubbele belastingen, 1925-1939.; 1016-1020; 5 omslagen
                - Stukken betreffende regelingen en verdragen, 1925-1939., 1016-1019; 4 omslagen
                - Stukken betreffende regelingen voor winsten uit het scheepvaartbedrijf, 1925-1926., 1016
                - Stukken betreffende een te sluiten algemeen verdrag tussen Nederland en Italië, 1927-1939., 1017
                - Stukken betreffende Italiaans-Nederlandse besprekingen voor regelingen op het gebied van Nederlands-Indische pensioenen en salarissen, 1933-1939., 1018